臺灣臺中地方法院交通事件裁定　　　 100年度交聲字第2770號
原處分機關　交通部公路總局臺中區監理所豐原監理站
異　議　人
即受處分人　傅昭凱
上列異議人即受處分人因違反道路交通管理處罰條例事件，不服
交通部公路總局臺中區監理所豐原監理站中華民國100 年9 月14
日豐監稽違字第裁63-DB0000000號裁決書所為之處分，聲明異議
，本院裁定如下：
    主  文
異議駁回。
    理  由
一、原處分意旨略以：異議人即受處分人傅昭凱（下稱受處分人
    ）於民國100 年7 月21日凌晨1 時3 分許，駕駛車牌號碼6B
    -4902 號自用一般小客貨車，行經桃園縣桃園市○○路與慈
    文路口處，因「紅燈左轉（於永安路紅燈時，左轉慈文路）
    」之違規，經桃園縣政府警察局桃園分局景福派出所員警當
    場製單舉發，受處分人於期限內提出申訴，經原處分機關函
    詢舉發單位查明無誤後，遂於100 年9 月14日以豐監稽違字
    第裁63-DB0000000號裁決書，依道路交通管理處罰條例第53
    條第1 項規定，裁處受處分人罰鍰新臺幣（下同）2,700 元
    ，並依同條例第63條第1 項規定，記違規點數3 點等語。
二、受處分人異議意旨略以：伊當日由西向東行駛桃園市○○路
    ，於閃綠燈變黃燈時左轉慈文路；對向員警則由東向西於永
    安路右轉慈文路。當時員警未閃警示燈，亦未鳴警笛，即將
    機車橫於伊車前，另一輛停於伊左側車門，不讓伊離開，迫
    伊簽下罰單。又倘伊有闖紅燈，則員警亦是闖紅燈；況永安
    路轉慈文路很難轉，因永安路乃車站往大園之主幹線，車流
    多，且無左轉燈號，需於綠燈快閃時左轉，爰此聲明異議等
    語。
三、按汽車駕駛人，行經有燈光號誌管制之交岔路口闖紅燈者，
    處新臺幣1,800 元以上5,400 元以下罰鍰，並記違規點數3
    點，道路交通管理處罰條例第53條第1 項及第63條第1 項第
    3 款定有明文。
四、經查：
  (一)受處分人於100 年7 月21日凌晨1 時3 分許，駕駛車牌號碼
    6B-4902 號自用一般小客貨車，行經桃園縣桃園市○○路與
    慈文路口處，因「紅燈左轉（於永安路紅燈時，左轉慈文路
    ）」之違規，經桃園縣政府警察局桃園分局景福派出所員警
    當場攔停舉發，並製開桃警局交字第DB0000000 號舉發違反
    道路交通管理事件通知單，受處分人於期限內提出申訴，經
    原處分機關函詢舉發單位查明後，於100 年9 月14日以豐監
    稽違字第裁63-DB0000000號裁決書，裁處受處分人罰鍰2,70
    0 元，並記違規點數3 點之情，有前揭舉發通知單、受處分
    人100 年8 月3 日申覆書、桃園縣政府警察局桃園分局100
    年8 月23日桃警分交字第1001048203號函及上開裁決書各1
    份在卷可稽。
  (二)審諸證人即本件舉發之員警李啟維於本院100 年11月8 日訊
    問時結證稱：100 年7 月21日凌晨1 時3 分許，在桃園市○
    ○路與慈文路口，伊有親眼目睹受處分人紅燈左轉。當時伊
    和吳鴻裕一起執勤，伊等在永安路停等紅燈時，看到受處分
    人由永安路左轉慈文路，受處分人確實是闖紅燈左轉。伊攔
    下受處分人時，受處分人只有說開少一點等語；又當日與李
    啟維警員一起執勤之警察專科學校學生吳鴻裕亦到庭證稱：
    伊當時和李啟維各騎一部警用機車，李啟維在前，伊在後，
    伊等在停等永安路的紅燈時，伊有親眼目睹受處分人紅燈違
    規左轉慈文路等語。衡以證人李啟維、吳鴻裕均與受處分人
    素不相識，亦無宿怨，其依法執行職務，舉發受處分人上開
    違規情事，應無設詞誣攀之理。況警員執行職務受行政懲處
    責任之監督，到庭具結作證更以刑罰擔保其證詞之真實性，
    渠等殊無甘冒行政懲處及刑法偽證罪責任，而故意誣陷受處
    分人之必要。稽此各情，警員李啟維及吳鴻裕之前開證述，
    應可信為真實。
  (三)受處分人傅昭凱雖異議主張：伊是閃綠燈變黃燈時左轉慈文
    路，係搶黃燈，不是闖紅燈云云。然觀諸證人李啟維、吳鴻
    裕目睹本件違規時之所在位置，係在違規路口受處分人對向
    車道最前面位置停等紅燈，衡情自能清楚看見系爭路口車輛
    之動向及燈號變換情形；又證人李啟維、吳鴻裕於本院訊問
    時，就受處分人違規闖紅燈之事實及舉發之經過，敘述詳盡
    且一致，足堪採信。從而，受處分人上開辯解，自難憑採。
    受處分人有闖紅燈之違規事實，洵堪認定。
  (四)綜上所陳，受處分人確有前揭闖紅燈之違規事實，原處分機
    關依道路交通管理處罰條例第53條第1 項及第63條第1 項第
    3 款之規定，裁處受處分人罰鍰2,700 元，並記違規點數3
    點，於法核無不合。本件聲明異議為無理由，應予駁回。
五、據上論斷，應依道路交通管理處罰條例第87條第2 項，道路
    交通事件處理辦法第18條，裁定如主文。
中    華    民    國   100    年    11    月    22    日
                  交通法庭  法  官  黃佩韻
以上正本證明與原本無異。
如不服本裁定，應於送達後5 日內向本院提出抗告狀（應附繕本
），並敘述抗告之理由。
                            書記官  林柏名
中    華    民    國   100    年    11    月    22    日